#3-1. 변수 이해  
#변수 만들기
###Environment창 초기화
```{r}
rm(list = ls())
```

```{r}
a<-1
a
```

```{r}
b<-0.123
b
```

```{r}
c<-0.123456789
c
```
# '='도 사용가능 하지만 R에서 '='는 다른 용도로 많이 사용되기 때문에 변수를 만들때는 '<-'을 사용하는것을 추천합니다.
```{r}
d=1
d
```

```{r}
e<-20
f<-10
e+f
e*f
e/f
```
#변수명 생성 규칙
#1. 문자로 시작해야 합니다.
#2. 변수명은 문자,숫자,대시(-),언더바(_)를 조합할 수 있습니다.
#3. 알아보기 쉽게 의미를 담아 이름을 저장합니다.

# c() : 변수에 여러 개의 값을 넣습니다.(Combine)
```{r}
var1 <- c(1,2,3,4,5,"A")
var1
```
# 콜론(:) 시작 숫자와 마지막 숫자를 입력하면 1씩 증가하면서 연속된 숫자로 변수를 만듭니다.
```{r}
var2 <- c(1:5)
var2
```
# seq() : 연속 값을 지닌 변수를 만들 수 있습니다.(sequence)
```{r}
var3 <- seq(1,5)
var3
```

```{r}
var4 <- seq(1,10,by=2)
var4
```

```{r}
var5 = var3+var4
var5
```

```{r}
str1 <- "a"
str1
```

```{r}
str2 <- "test"
str2
```

```{r}
str3 <- c("a","b","c")
str3
```

```{r}
str1+2
```

```{r}
str1+"2"
```
#문자로된 변수는 연산할 수 없습니다.
```{r}
str4<-"2"
str1+str4
```
```{r}
paste("a","2")
```
#3-2. 함수 이해
```{r}
x <- c(1,2,3)
mean(x)
max(x)
min(x)
```
#3-3. 패키지 이해
#함수들이 들어있는 상자 꾸러미
#ggplot : 그래프 시각화 패키지
```{r}
library(ggplot2)
```
qplot : Quick plot 빠르게 작성
ggplot : Grammer of Graphic plot 문법대로 작성
```{r}
x <- c("a","a","b","c")
qplot(x)
```

```{r}
help(mpg)
```
#model : 차 이름
#displ : 피스톤이 리터당 밀어내는 기체의 부피
#year : 제조년도
#cyl : 실린더 개수
#trans : 변압기 유형
#drv : 돌아가는 바퀴 수
#cty : 1갤런(3.785411784L) 당 도시에서 움직일 수 있는 거리(마일), 1km = 0.6214마일
#hwy : 1갤런 당 고속도로에서 움직일 수 있는 거리
#fl : 연료 타입
#class : 차 종류
```{r}
View(mpg)
```

```{r}
qplot(data = mpg, x = hwy)
```
#x : 1갤런 당 고속도로에서 움직일 수 있는 거리
#y : 자동차 개수
```{r}
qplot(data = mpg, x = drv, y = hwy)
```

```{r}
qplot(data = mpg, x = drv, y = hwy, geom="line")
```

```{r}
qplot(data = mpg, x = drv, y =hwy, geom="boxplot")
```
#https://blog.naver.com/dnjswns2280/221442834875 
```{r}
help(mean)
```

